【裁判字號】    90,易,777
【裁判日期】    901218
【裁判案由】    違反動產擔保交易法
【裁判全文】
臺灣屏東地方法院刑事判決                            九十年度易字第七七七號
    公  訴  人  臺灣屏東地方法院檢察署檢察官
    被      告  甲○○
右列被告因違反動產擔保交易法案件，經檢察官提起公訴（九十年度偵字第三０三０
號），本院判決如左：
     主  文
甲○○動產擔保交易之債務人，意圖不法之利益，將標的物遷移，致生損害於債權人
，處有期徒刑肆月，如易科罰金以參佰元折算壹日。
    事  實
一、甲○○於民國八十八年一月二十九日，以動產擔保交易附條件買賣之方式，向福
    灣企業股份有限公司（以下簡稱福灣公司）購買車牌號碼Ｄ９─０４５７號自小
    客車一輛，為動產擔保交易之債務人，約定總價金新台幣（下同）為九十萬零一
    千三百六十八元，除頭期款十八萬九千元外，分三十六期給付，自八十八年十二
    月起每月一期，每月二十九日付款，每期付款一萬九千七百八十八元，標的物存
    放地點為被告之住居所屏東縣崁頂鄉○○路七號，在價金未付清之前，標的物所
    有權仍屬於出賣人即福灣公司所有，買受人即甲○○僅得依約占有使用，不得任
    意遷移或為其他處分。詎甲○○在取得標的物之後，自第十四期（即九十年一月
    起）即拒繳價款，且意圖為自己不法所有之利益，於不詳時間將該標的物遷移，
    致出賣人福灣公司追索無著受有損害。
二、案經福灣公司訴請臺灣屏東地方法院檢察署檢察官偵查起訴。
    理  由
一、被告甲○○固坦承於其於前開時地，以附條件買賣方式，向告訴人福灣公司以分
    期付款購買前述自小客車之情事，惟矢口否認涉有違反動產擔保交易法之犯行，
    辯稱：前揭自小客車是用伊名義購買，但都是我姐夫林有福在處理，我不知車子
    放何處，車子都是我姐夫在使用，我沒有與我姐夫聯絡，也不知車子之事云云。
    經查，被告與告訴人間訂有附條件買賣契約之事實，業據告訴人代理人提出附條
    件買賣契約書影本及動產擔保交易附條件買賣設定登記申請書各一件附卷可稽。
    次查被告明知自己未取得標的物所有權，竟為自己不法之利益而將標的物遷移，
    致告訴人追索無著受有損害之事實，核與告訴人代理人於偵訊及本院審理中指訴
    之情節相符。另參以被告於本院審理中自承將標的物交由其姐夫林有福使用而非
    在約定之存放地使用等語，核與證人林有福於偵查中到庭具結證述之情節相符。
    顯見被告有損害告訴人債權之意思，從而，前揭事證已臻明確。綜上所述，被告
    不法遷移動產擔保交易之標的物之犯行洵堪認定。
二、核被告所為係犯動產擔保交易法第三十八條之罪。爰審酌被告犯罪之動機、目的
    、手段、品性、生活狀況、智識程度、犯罪所生之損害，及犯罪後態度等一切情
    狀，量處如主文所示之刑，並諭知易科罰金之折算標準。
據上論斷，應依刑事訴訟法第二百九十九條第一項前段、動產擔保交易法第三十八條
、刑法第十一條前段、第四十一條第一項前段、罰金罰鍰提高標準條例第一條前段、
第二條，判決如主文。
中      華      民      國      九十      年      十二    月    十八    日
                                          法  官    羅森德
右正本證明與原本無異。
對於本判決如有不服應於收受送達後十日內向本院提出上訴書狀上訴於台灣高等法院
高雄分院並按他造當事人之人數附具繕本。
                                          書記官    謝天祥
中      華      民      國      九十      年      十二    月    十九    日


司法院資訊處製作；財團法人民間司法改革基金會備份。
